【裁判字號】    97,交聲,3187
【裁判日期】    971226
【裁判案由】    交管條例聲異
【裁判全文】
臺灣板橋地方法院刑事裁定            97年度交聲字第3187號
原處分機關  交通部公路總局台北區監理所板橋監理站
異  議  人
即受處分人  甲○
上列異議人因違反道路交通管理處罰條例案件，對於交通部公路
總局台北區監理所板橋監理站於中華民國九十七年十二月五日所
為之裁決處分（案號：板監裁字裁41-CO0000000號）不服，聲明
異議，本院裁定如下：
    主      文
異議駁回。
    理      由
一、原處分意旨略以：異議人甲○於民國九十七年十月二十二日
    晚間九時五十七分許，騎駕車號ＭＦＡ─０５１號普通重型
    機車，行經台北縣中和市○○路、連勝街口時，因有「汽車
    駕駛人駕駛汽車酒精濃度超過規定標準（每公升０點三七毫
    克）」之違規，經警攔停舉發，填具台北縣政府警察局九十
    七年十月二十二日北縣警交字第CO0000000 號舉發違反道路
    交通管理事件通知單，原處分機關於九十七年十二月五日依
    道路交通管理處罰條例第三十五條第一項第一款規定，裁處
    罰鍰新台幣一萬五千元，並吊扣駕駛執照十二個月，異議人
    於九十七年十二月八日聲明異議等情。
二、異議意旨則以：異議人確於前開時、地，為警攔停舉發，且
    於舉發前三個小時喝了一瓶台灣啤酒，但伊當時係牽朋友的
    車去修理，並未酒後騎車，原處分應予撤銷云云。
三、法院之判斷：
（一）按汽車駕駛人有飲用酒類或其他類似物後其吐氣所含酒精
      濃度超過每公升０點二五毫克或血液中酒精濃度超過百分
      之０點０五以上者，不得駕車，道路交通安全規則第一百
      十四條第二款定有明文。次按汽車駕駛人，駕駛汽車經測
      試檢定有酒精濃度超過規定標準者，處新台幣一萬五千元
      以上六萬元以下罰鍰，並當場移置保管該汽車及吊扣其駕
      駛執照一年；因而肇事致人受傷者，並吊扣其駕駛執照二
      年；致人重傷或死亡者，吊銷其駕駛執照，並不得再考領
      ，道路交通管理處罰條例第三十五條第一項亦有明文。
（二）查異議人於前開時、地，酒後為警攔停舉發，經測試其呼
      氣酒精濃度值為每公升０點三七毫克之事實，為異議人所
      不否認，並有酒精濃度測試單在卷可證，應堪信為真實。
（三）證人即舉發警員柳清江提出申訴理由查詢表答稱：本案是
      伊舉發，伊當天於二十時至二十四時擔服機動取締酒駕勤
      務，於二十一時三十五分在泰和街見乙輛重型機車ＭＦＡ
      ─０５１往景平路方向行駛，見其車身搖晃似有飲酒之狀
      態，立即趨前欲將其攔停，該機車左轉景平路，伊於景平
      、連勝街口將其攔停，該駕駛甲○全身酒味，並坦承喝了
      一瓶啤酒，經楊民同意返回分隊休息及提供水漱口。伊於
      二十一時五十七分始實施酒測，酒測前並經其簽名確認（
      酒後時間確認單），其酒測值為每公升０點三七毫克，依
      規定舉單告發，並填寫移置保管車輛收據給甲○當事人，
      告發單及移置保管車輛收據均有楊民簽名領取。楊民於告
      發結束後均無異議，但要求伊不要扣車，伊婉轉告知係依
      法行政，楊民即開始冷嘲熱諷，伊於工作紀錄簿均有詳載
      ，實非楊民所稱徒步牽車等語。審酌證人柳清江為依法執
      行公務之警員，與異議人素不相識，當無虛偽陳述誣指異
      議人之理，且清楚供述異議人車行方向、違規情狀，並製
      有舉發違規現場圖、工作紀錄簿、酒後時間確認單等件佐
      證，堪信其陳述異議人之違規情狀為真實。是異議人酒後
      騎駕機車，酒精濃度超過規定標準（每公升０點三七毫克
      ），違規事證明確，洵堪認定。異議人主張伊是牽機車，
      沒有騎車云云，則屬無據。
（四）綜上所述，異議人酒後騎駕機車，在台北縣中和市○○路
      、連勝街口，確有「汽車駕駛人，駕駛汽車酒精濃度超過
      規定標準（每公升０點三七毫克）」之違規，原處分機關
      據以裁罰，於法有據，異議人聲明異議為無理由，應予駁
      回。
四、據上論斷，應依道路交通案件處理辦法第十九條，裁定如主
    文。
中    華    民    國    97    年    12    月    26    日
                  交通法庭  法  官  林鈺琅
上列正本證明與原本無異。
如不服本裁定應於送達後五日內向本院提出抗告狀。
                            書記官  林蔚然
中    華    民    國    97    年    12    月    26    日


司法院資訊處製作；財團法人民間司法改革基金會備份。
